【裁判字號】    95,上訴,294
【裁判日期】    950314
【裁判案由】    違反毒品危害防制條例
【裁判全文】
臺灣高等法院高雄分院刑事判決         95年度上訴字第294號
上  訴  人  臺灣高雄地方法院檢察署檢察官
被      告  甲○○
                    （現
上列上訴人因被告違反毒品危害防制條例案件，不服臺灣高雄地
方法院94年度訴字第3895號中華民國95年1 月10日第一審判決（
起訴案號：臺灣高雄地方法院檢察署94年度毒偵字第8577號），
提起上訴（移送本院併辦案號：同檢察署95年度毒偵字第1394
號），本院判決如下：
      主    文
原判決撤銷。
甲○○連續施用第一級毒品，累犯，處有期徒刑壹年。扣案殘留
有海洛因成分之針筒壹支、塑膠袋貳只，均沒收銷燬之。
      事    實
一、甲○○前於民國（下同）90年間，因施用毒品案件，經臺灣
    高雄地方法院以90年度毒聲字第7748號裁定送觀察勒戒，因
    無繼續施用毒品傾向，於91年2 月27日執行完畢，經台灣高
    雄地方法院檢察署檢察官以91年度毒偵緝字第41號為不起訴
    處分；又於92年間，再因施用毒品案件，經臺灣高雄地方法
    院以92年度毒聲字第4736號裁定送強制戒治，於92年12月10
    日入屏東戒治所，並經檢察官提起公訴，經該院以92年度訴
    字第1928號判處有期徒刑1 年6 月確定，於94年3 月30日縮
    短刑期假釋出監，於94年6 月16日假釋期滿未經撤銷，視為
    執行完畢。詎其於上開觀察勒戒執行完畢釋放後5 年內，猶
    不知悔改，明知海洛因業經公告列為毒品危害防制條例第2
    條第2 項之第一級毒品，不得持有、施用，復基於施用第一
    級毒品海洛因之概括犯意，自94年8 月26日上午某時起至94
    年12月25日中午12時10分許止，連續在高雄縣仁武鄉○○路
    267 巷13號住處等處，將海洛因摻水以針筒注射血管之方式
    ，連續施用施用第一級毒品海洛因，平均一天施用1 、2 次
    。嗣於94年8 月26日上午10時40分許，在高雄市○○區○○
    路160 號1 樓附近，因行跡可疑，為警盤查，並徵得其同意
    採集尿液送驗後而查獲。又於94年12月25日下午2 時30分許
    ，在高雄縣仁武鄉○○路與仁心路口，因形跡可疑，遭警盤
    查，並扣得殘留有海洛因成分之針筒1 支、塑膠袋2 只。
二、案經高雄市政府警察局三民第二分局暨高雄縣警察局仁武分
    局分別報請台灣高雄地方法院檢察署檢察官偵查起訴暨移送
    本院併案審理。
      理    由
一、訊據上訴人即被告甲○○（下稱被告）供認有於上揭時地連
    續施用第一級毒品海洛因暨先後2 次為警查獲，並經警扣得
    上揭含有海洛因成分之注筒射針筒1 支、塑膠袋2 只之事實
    不諱。被告先後2 次於警訊時所採之尿液，經送高雄市立凱
    旋醫院及臺灣檢驗科技股份有限公司檢驗結果，均呈嗎啡陽
    性反應，此有高雄市立凱旋醫院94年9 月5 日編號A0000000
    0 號濫用藥物檢驗報告、濫用藥物尿液檢體監管紀錄表暨台
    灣檢驗科技股份有限公司95年1 月4 日KH2005C0000000號濫
    用藥物尿液檢驗報告各1 份附卷可稽（見原審卷第45、46頁
    ，95年度毒偵字第388 號卷第38頁）。復有上揭殘留有海洛
    因成分之針筒1 支、塑膠袋2 只扣案可資佐證。而海洛因施
    用入人體後，水解還原成嗎啡，再循嗎啡之代謝方式排出體
    外，已據行政院衛生署藥物食品檢驗局（73）藥檢壹字第30
    221 號函說明綦詳；被告上揭之自白核與事實相符。準此，
    本件罪證明確，被告上揭連續施用第一級毒品之犯行堪以認
    定。
二、按犯毒品危害防制條例第10條之罪，經觀察、勒戒後，檢察
    官依據勒戒處所之陳報，認受觀察、勒戒人無繼續施用毒品
    之傾向者，應即釋放，並為不起訴之處分；認受觀察、勒戒
    人有繼續施用毒品之傾向者，檢察官應聲請法院裁定令入戒
    治處所強制戒治，其期間為6 個月以上，至無繼續強制戒治
    必要為止，但最長不得逾1 年。觀察、勒戒或強制戒治執行
    完畢釋放後，5 年內再犯第10條之罪者，檢察官應依法追訴
    ，毒品危害防制條例第20條第2 項、第23條第2 項分別定有
    明文。查被告前因施用毒品案件，經臺灣高雄地方法院以90
    年度毒聲字第7748號裁定送觀察勒戒，因無繼續施用毒品傾
    向，於91年2 月27日執行完畢，經台灣高雄地方法院檢察署
    檢察官以91年度毒偵緝字第41號為不起訴處分確定之事實，
    有臺灣高等法院被告全國前案紀錄表、臺灣高雄地方法院檢
    察署刑案資料查註紀錄表及上揭不起訴處分書各1 紙在卷可
    按；被告於觀察、勒戒執行完畢釋放後，5 年內再犯本件毒
    品危害防制條例第10條第1 項之罪，依上揭說明，自應依法
    論科。
三、查海洛因屬毒品危害防制條例第2 條第2 項第1 款所規定之
    第一級毒品。核被告施用毒品海洛因之行為，係犯毒品危害
    防制條例第10條第1 項之施用第一級毒品罪。被告持有海洛
    因之低度行為，應為其施用海洛因之高度行為所吸收，不另
    論罪。被告多次施用毒品海洛因行為，時間緊接，所犯罪名
    相同，顯係基於概括之犯意為之，為連續犯，依刑法第56條
    之規定以一罪論，並加重其刑。又被告於92年間，因施用毒
    品案，經原審法院以92年度訴字第1928號判處有期徒刑1 年
    6 月確定，於94年3 月30日縮短刑期假釋出監，於94年6 月
    16日假釋期滿未經撤銷，視為執行完畢之事實，有台灣高等
    法院被告前案紀錄表可稽，其於有期徒刑執行完畢後5 年以
    內，再犯本件有期徒刑以上之罪，為累犯，應依刑法第47條
    規定加重其刑。並遞加之。本件公訴人雖未就被告於94年8
    月26日查獲後至94年12月25日中午12時10分止間所為之連續
    施用第一級毒品犯行部分起訴，惟被告此部分犯行與起訴之
    施用第一級毒品部分，係基於概括之犯意為之，為連續犯（
    已如上揭所述），具有裁判上一罪之關係，為起訴效力所及
    ，法院自得併予審理，附此敘明。
四、原審就被告施用第一級毒品部分予以論罪科刑，固非無見；
    惟查：原判決未及就被告自94年8 月26日查獲後至94年12月
    25日中午12時10分止之連續施用第一級毒品海洛因之犯行（
    即移送本院併辦部分），一併加以審判，自有未洽。檢察官
    上訴意旨執此指摘原判決不當，為有理由，自應由本院將原
    判決撤銷改判。茲審酌被告前有施用毒品之不良素行，歷經
    觀察、勒戒及戒治程序，仍未能徹底戒絕毒品，且屢經查獲
    ，隨即再犯，顯見意志不堅，且有失政府制定毒品危害防治
    條例之立法美意，本不宜寬貸，惟念其施用毒品乃自戕一己
    之身體健康，尚未對他人造成危害，且犯後已坦承犯行，態
    度良好等一切情狀，量處有期徒刑一年。上揭扣案殘留有海
    洛因成分之針筒1 支、塑膠袋2 只（毒品無從自針筒、塑膠
    袋析離，與毒品同視為一體），應依毒品危害防制條例第18
    條第1 項前段之規定均併宣告沒收銷燬之。
據上論斷，應依刑事訴訟法第369 條第1 項前段、第364 條、第
299 條第1 項前段，毒品危害防制條例第10條第1 項、第18條第
1 項，刑法第11條前段、第56條、第47條，判決如主文。
本案經檢察官羅建勛到庭執行職務。
中    華    民    國    95    年    3     月    14    日
                      刑事第四庭  審判長法官  蕭權閔
                                        法官  陳吉雄
                                        法官  林水城
以上正本證明與原本無異。
如不服本判決應於收受本判決後10日內向本院提出上訴書狀，其
未敘述上訴理由者，並得於提起上訴後10日內向本院補提理由書
狀（均須按他造當事人之人數附繕本）「切勿逕送上級法院」。
中    華    民    國    95    年    3     月    14    日
                                      書記官  劉金萍
附錄本判決論罪科刑法條：
毒品危害防制條例第10條第1 項
  施用第一級毒品者，處6 月以上5 年以下有期徒刑。


司法院資訊處製作；財團法人民間司法改革基金會備份。
